【裁判字號】    97,交抗,2604
【裁判日期】    971230
【裁判案由】    違反道路交通管理處罰條例
【裁判全文】
臺灣高等法院刑事裁定                97年度交抗字第2604號
抗  告  人
即受處分人  甲○
上列抗告人因違反道路交通管理處罰條例案件，不服台灣板橋地
方法院，中華民國九十七年十一月二十八日所為裁定（九十七年
度交聲字第二一七一號），提起抗告，本院裁定如下：
    主  文
抗告駁回。
    理  由
一、按機器腳踏車行駛至交岔路口，其轉彎應依標誌或標線之規
    定行駛，道路交通安全規則第九十九條第二項定有明文。次
    按汽車駕駛人（包括機器腳踏車）轉彎時，不依標誌、標線
    、號誌指示者，處六百元以上一千八百元以下罰鍰，並記違
    規點數一點，道路交通管理處罰條例第四十八條第一項第二
    款、第六十三條第一項第一款復有明定。
二、本件抗告人即受處分人甲○固坦承於民國九十七年六月十三
    日晚間六時五十五分許，騎乘車牌號碼ＢＨＮ—６６８號重
    型機車，行經臺北縣中和市○○路○段、永和路口時為左轉
    ，惟否認有違規左轉犯行，辯稱：我行經舉發路口時已逾晚
    間七時，自非禁止左轉時段，卻遭員警以其手錶顯示時間為
    六時五十五分而攔停舉發，而我被攔停後也有不少車主於此
    時左轉，但未被攔停取締，是否也間接代表已過七點？故員
    警舉發不當云云。經查：本件之臺北縣政府警察局中和分局
    中和派出所員警許明鈞，業於原審證稱：（問：本案舉發情
    形？）九十七年六月十三日晚上，我在執行取締違規勤務，
    時間是晚上六點到八點，抗告人違規的路口是在中和市○○
    路○段與永和路的交叉口，該路口晚上十七時至十九時禁止
    左轉，抗告人在十八時五十五分時違規左轉，我當場攔停他
    ，並告訴他現在還是禁止左轉，他一開始是說不好意思，有
    承認違規的意思，後來我開單告發完畢後，他質疑我的錶時
    間有誤差，但因為我們出勤務前，該路口就是十七時至十九
    時禁止左轉，所以我有先打一一七確認標準時間，核對我的
    錶，與標準時間只有二十秒左右的落差，所以我沒有調我的
    錶。（問：抗告人質疑你的錶時間可能有誤差，你如何處理
    ？）我告訴他我們可以當場打一一七確認時間，抗告人就沒
    有再說什麼，在舉發單上面簽完名就走了等語明確（見原審
    卷第二０、二一頁），證人許明鈞係當時依法執行職務之員
    警，其既親眼目睹抗告人之違規行為，自得為交通案件之證
    人；又證人許明鈞上開證詞業經具結程序之擔保，其與抗告
    人並無怨隙仇恨，衡情當無胡亂指摘反自陷偽證罪責之理，
    自堪予採信。抗告人雖辯稱：伊左轉時應已超過七點云云，
    惟並未提出任何證據以供本院審酌何以其主張之時間始為正
    確，且觀諸證人許明鈞上開證詞，可知抗告人遭員警攔停之
    初始，並未即刻表達斯時已非禁止左轉時段之意旨，迄員警
    開單完成舉發程序後，始對時間之準確性有所質疑，益徵抗
    告人辯稱：員警手錶有五分鐘之誤差云云，洵屬其逕自臆測
    之詞，要無可採。
三、綜上，抗告人確有上開違規行為。從而，原處分機關交通部
    公路總局台北區監理所板橋監理站援引上開道路交通管理處
    罰條例第四十八條第一項第二款、第六十三條第一項第一款
    之規定，裁處抗告人罰鍰六百元，並記違規點數一點，核無
    不當。原審裁定異議駁回，並無不合。抗告人仍執陳詞指摘
    原審裁定不當云云，為無理由，應予駁回。
據上論結，應依道路交通案件處理辦法第二十六條，刑事訴訟法
第四百十二條，裁定如主文。
中    華    民    國    97    年    12    月    30    日
               刑事第十七庭  審判長法  官  趙功恆
                                   法  官  陳世宗
                                   法  官  陳憲裕
以上正本證明與原本無異。
不得再抗告。
                                   書記官  劉育妃
中    華    民    國    98    年    1     月    5     日


司法院資訊處製作；財團法人民間司法改革基金會備份。
